# 应交税费-增值税的核算问题

提问人：lifuxingacca 时间：2010-12-10 16:03:18
“应交增值税-转出未交增值税、转出多交增值税、已交税金”等增值税的明细科目怎么使用？我在审计的时候总是对增值税的核算不是很清楚。 如果每个月的进项税都是 50 万，销项税都是 80 万，当月的税金在下月交。 每个月进项税、销项税发生时 （ 1 ）借：应交税金-进项税 50 贷： 50 （ 2 ）借： 80
贷：应交税费-销项税 80 月底结转 （ 3 ）借：应交税费-转出未交增值税 30 贷：应交税费-未交增值税30 交纳税金 （ 4 ）借：应交税费-未交增值税 30 贷：银行存款 30 以上分录对吗？要是
对的话，年末，应交税金的明细科目就都存在余额，如进项税是 600 ，销项税是 960 ，转出未交增值税 360 ，未交增值税是 30 （ 12 月的要到次年 1 月交纳），结转下年的时候是否就只需结转未交增值税 30 就可以？ 要是以上的做法不正确的话，正确的应该怎么做？

回答人：chenyiwei
大体上是这样。现在的准则指南对会计科目使用这块讲的比较简略。鉴于增值税的会计核算自 1994 年以来没有发生过重大改变，你还是可以参考当初发布的《关于增值税会计处理的规定》、《财政部关于对增值税会计处理有关问题补充规定的通知》（财会字[1995]22号）等。